【裁判字號】    92,訴,493
【裁判日期】    921128
【裁判案由】    毒品危害防制條例
【裁判全文】
臺灣基隆地方法院刑事判決                          九十二年度訴字第四九三號
    公  訴  人  臺灣基隆地方法院檢察署檢察官
    被      告  甲○○
右列被告因違反毒品危害防制條例案件，經檢察官提起公訴（九十二年度毒偵字第八
一０號），本院判決如左：
    主  文
甲○○連續施用第一級毒品，累犯，處有期徒刑柒月，扣案之第一級毒品海洛因壹小
包（淨重零點陸伍公克）沒收銷燬之；又施用第二級毒品，累犯，處有期徒刑伍月。
應執行有期徒刑拾月，扣案之第一級毒品海洛因壹小包（淨重零點陸伍公克）沒收銷
燬之。
    事  實
一、甲○○因施用第二級毒品案件，經先後裁定送觀察、勒戒後，均認無繼續施用毒
    品之傾向，由檢察官分別於八十七年八月二十九日、八十八年十二月十三日不起
    訴處分確定。甲○○復因施用第二級毒品案件，經本院裁定強制戒治，並判處有
    期徒刑六月、七月確定，二案接續執行，甫於九十一年十一月二十二日縮短刑期
    執行完畢（構成累犯）。詎甲○○仍不知悛悔，復基於施用第一級毒品之概括犯
    意，自九十二年八月間某日起至九十二年九月九日止，在基隆市○○路三六巷三
    號住處，以將海洛因粉末加水摻入針筒注射之方式，連續多次施用第一級毒品海
    洛因；又另行基於施用第二級毒品安非他命之犯意，於九十二年九月九日十五時
    二十分許採尿之前四日內（查獲至採尿之間，因不可能施用，應予扣除），在不
    詳地點，施用第二級毒品安非他命一次。嗣為警於九十二年九月九日，在其上開
    住處查獲，並當場扣得第一級毒品海洛因一小包（淨重零點六五公克）。
二、案經基隆港務警察局移送臺灣基隆地方法院檢察署檢察官偵查起訴。
    理  由
一、證據及法院認定事實之理由：
  (一)訊問被告：被告甲○○於偵查中及本院調查審理中均坦承右揭施用第一級毒品海
    洛因之事實不諱，惟矢口否認有何施用第二級毒品安非他命之犯行。
  (二)物證及書證：
    1.被告經警於九十二年九月九日十五時二十分許採集其尿液檢體，送基隆市衛生
      局檢驗之結果，呈甲基安非他命及海洛因代謝物嗎啡之陽性反應，有該局檢驗
      成績書一紙附卷足稽（附於偵卷第三九頁）。復經本院送請法務部調查局以氣
      相層析質譜儀複驗，仍呈安非他命之陽性反應，亦有該局檢驗通知書存卷足憑
      。而安非他命進入人體後，百分之九十會在三至四日由尿液中排出，有法務部
      調查局九十年四月十二日九十（陸）一字第九０一三三三三五號函可參。
    2.被告經警查扣之白粉壹小包，經法務部調查局檢驗結果略以：送驗白粉含第一
      級毒品海洛因成分，合計淨重零點陸伍公克，此有法務部調查局鑑定通知書一
      紙在卷可按。
    3.被告前因施用第二級毒品案件，經二次裁定送觀察、勒戒後，均認無繼續施用
      毒品之傾向，由檢察官分別於八十七年八月二十九日、八十八年十二月十三日
      為不起訴處分確定；被告復分別因施用第二級毒品案件，經本院分別判處有期
      徒刑六月、七月確定，分別有臺灣基隆地方法院檢察署刑案資料查註紀錄表、
      臺灣高等法院被告全國前案紀錄表、不起訴處分書及判決書附卷足考。
  (三)法院依證據認定事實之理由：被告甲○○施用第一級毒品之自白與物證、書證相
    符。至其否認施用第二級毒品安非他命部分，既經有公信力之氣相層析質譜儀檢
    驗呈陽性反應，且依前揭函文所述，施用安非他命後由尿液排出得以檢出之時間
    ，本院認定應於如事實欄所述時地施用第二級毒品。綜上所述，被告施用第一、
    二級毒品之犯行堪予認定。又被告係三犯以上施用毒品，應依法論科。
二、查海洛因、安非他命分別係毒品危害防制條例所定之第一級、第二級毒品，此為
    該條例第二條第二項第一、二款所明定。核被告甲○○所為，係犯毒品危害防制
    條例第十條第一項之施用第一級毒品罪、第二項之施用第二級毒品罪。被告施用
    第一級毒品前後，持有第一級毒品海洛因之低度行為，應為其施用第一級毒品之
    高度行為所吸收，不另論罪。因其否認施用第二級毒品安非他命，故不另論其持
    有安非他命之低度行為為施用之高度行為所吸收。其先後多次施用第一級毒品之
    犯行，時間緊接，所犯分別係構成要件相同之罪名，顯係基於概括犯意反覆為之
    ，為連續犯，應依刑法第五十六條之規定，以施用第一級毒品之一罪論並依法加
    重其刑。被告所犯上開施用第一級毒品及施用第二級毒品二罪間，犯意各別，行
    為互殊，應予分論併罰。又被告有事實欄所載犯罪科刑及執行完畢情形，，有臺
    灣高等法院被告全國前案紀錄表一件在卷可按，其於有期徒刑執行完畢後，五年
    內再犯本件有期徒刑以上之罪，為累犯，應均依法加重其刑（其中施用第一級毒
    品部分並遞加重之）。爰審酌海洛因、安非他命對於人體會產生成癮、依賴性，
    均係足以危害個人健康及社會安全之管制藥物，被告曾有因施用毒品案件，經過
    二次執行觀察、勒戒並經強制戒治，猶不知戒除濫行施用毒品惡習，再犯本件施
    用毒品案件，及其犯罪之自我麻醉動機、手段、所生自我戕害結果及犯罪後坦承
    部分犯行之態度等一切情狀，就所犯二罪分別量處如主文所示之刑，並定其應執
    行之刑示懲。
三、扣案之第一級毒品海洛因壹小包（淨重零點陸伍公克），應依毒品危害防制條例
    第十八條第一項前段之規定沒收銷燬之。
四、據上論斷，應依刑事訴訟法第二百九十九條第一項前段，毒品危害防制條例第十
    條第一項、第二項、第十八條第一項前段，刑法第十一條前段、第五十六條、第
    四十七條、第五十一條第五款，判決如主文。
本案經檢察官張志明到庭執行職務。
中    華    民     國        九十二     年      十一    月    二十八    日
                                臺灣基隆地方法院刑事第二庭
                                      審判長法  官  邱志平
                                            法  官  劉桂金
                                          法  官  汪梅芬
右正本證明與原本無異。
對於本件判決如有不服，應於收受送達後十日內，向本院提出上訴書狀，上訴於臺灣
高等法院，並按他造當事人之人數附具繕本。
                                            書記官  彭淑芳
中    華    民     國        九十二     年      十二    月      二      日
附錄論罪法條
毒品危害防制條例第十條第一項、第二項：
施用第一級毒品者，處六月以上五年以下有期徒刑。
施用第二級毒品者，處三年以下有期徒刑。


司法院資訊處製作；財團法人民間司法改革基金會備份。
